臺灣彰化地方法院刑事判決　　　　　　 96年度交易字第132號
公　訴　人　臺灣彰化地方法院檢察署檢察官
被　　　告　丙○○
上列被告因公共危險案件，經檢察官聲請簡易判決處刑（96年度
偵字第2742號），經本院北斗簡易庭認為有刑事訴訟法第451 條
之1 第4 項但書之情形，移由本院依通常程序審理，本院判決如
下：
    主  文
丙○○服用酒類，不能安全駕駛動力交通工具而駕駛，處拘役伍
拾捌日，如易科罰金，以新臺幣壹仟元折算壹日。應減為拘役貳
拾玖日，如易科罰金，以新臺幣壹仟元折算壹日。其餘被訴部分
公訴不受理。
    犯罪事實
一、丙○○於民國96年3 月2 日凌晨3 時許，在其位於彰化縣二
    林鎮○○里○○路389 號住處，飲用葡萄酒2 杯後，其明知
    服用酒類，已達不能安全駕駛動力交通工具之程度後，仍於
    同日凌晨3 時30分許，駕駛車牌號碼9V─2431號自小客車，
    沿彰化縣二林鎮○○里○○路○ 段由北往南方向行駛，行經
    大成路1 段430 號前，本應注意汽車行駛時，駕駛人應注意
    車前狀況，隨時採取必要之安全措施，在設有禁止超車標誌
    、標線處所、地段或對面有來車交會，不得超車，而依當時
    天候晴天、夜間有照明、柏油路面、乾燥、無缺陷、無障礙
    物之情況下，並無不能注意之情事，竟疏未注意，適有丁○○駕駛車牌號碼A5─0827號自小貨車，沿彰化縣二林鎮○○
    里○○路由北往南同向行駛在前方，丙○○因行車未注意車
    前狀況，在禁止超車之路段，違規跨越雙黃線，逆向行駛在
    對向車道上，正欲超越楊宗易所駕駛之前開自小貨車時，旋
    與行駛在對向車道上，由乙○○所騎乘之車牌號碼QCX ─28
    0 號輕型機車發生對撞，造成乙○○飛出車外倒地，丙○○
    因閃避不及，又往右前方打滑，撞上丁○○所駕駛之前開自
    小貨車，該輛自小貨車隨即失控撞上甲○○所有停放在騎樓
    下之車牌號碼2527─LE號自小客車肇事，造成乙○○受有左
    足第5 蹠骨骨折、右足第1 趾骨骨折、第2 、3 蹠骨骨折、
    頭部外傷、頭皮、臉部多處撕裂傷、右前臂撕裂傷3 公分、
    雙下肢撕裂傷2 公分、3 公分、1 公分共3 處等傷害（此部
    分過失傷害部分，業據乙○○撤回告訴，將如後述為不受理
    之判決）；丁○○則受有右小腿挫傷之傷害（業據撤回告訴
    ，另經檢察官為不起訴處分）。嗣經警據報後前往現場處理
    ，發現丙○○滿身酒氣，經當場施以呼氣酒精濃度測試，測
    得其呼氣所含酒精濃度竟高達1.05MG/L，已達不能安全駕駛
    之程度，因而查獲上情。
二、案經彰化縣警察局芳苑分局報告臺灣彰化地方法院檢察署檢
    察官偵查起訴。
    理  由
一、訊據被告丙○○於本院審理中，對其於上揭時、地飲酒後，
    已達不能安全駕駛車輛程度，而駕駛車輛之事實坦承不諱，
    且據證人即被害人丁○○、乙○○於警詢時證述當天事故經
    過，及證人即被害人甲○○於警詢時證述其車輛受損情形綦
    詳，並有財團法人彰化基督教醫院二林分院診斷證明書2 紙
    、事故現場照片10紙、酒精測定紀錄表及刑法第185 條之 3
    案件測試觀察紀錄表各1 紙在卷可稽。另查，按刑法第 185
    條之3 規定所謂「不能安全駕駛」，乃抽象危險犯，並不以
    發生具體危險為必要，對於吐氣酒精濃度已達每公升0.55毫
    克（0.55MG/ L） 以上，肇事率為一般正常人之10倍，認為
    已達不能安全駕車之標準，業經法務部以88年5 月18日法88
    檢字第001669號函釋明確，可資參佐。至於是否達「不能安
    全駕駛之程度」之認定，應依具體個案之實際情形判斷之，
    依目前醫學一致見解，吐氣酒精濃度達每公升0.25毫克以上
    時，將使駕駛人產生複雜之技巧障礙、駕駛能力變壞之行為
    表現，肇事比率比一般未飲酒時高出2 倍；吐氣酒精濃度達
    每公升0.5 毫克以上時，將使駕駛人產生說話含糊、腳步不
    穩之行為表現，肇事比率比一般未飲酒時高出7 倍。經查，
    被告於96年3 月2 日凌晨3 時許，甫服用酒類，即於當天凌
    晨3 時30分駕駛車輛出發，業據被告陳稱在卷，其於當天事
    故發生後之凌晨4 時22分許，接受警方呼氣之酒精濃度測試
    ，測得其呼氣每公升含酒精濃度達每公升1.05毫克，且為警
    查獲後，被告有多語、昏睡叫喚不醒等情形，亦有酒精測定
    紀錄表、刑法第185 條之3 案件測試觀察紀錄表各1 紙附卷
    可參。足見被告於96年3 月2 日凌晨3 時30分肇事發生時之
    呼氣每公升含酒精濃度顯高於每公升1.05毫克，高於前揭標
    準甚多，其發生肇事之危險性，顯已高出一般人，依前揭說
    明，足證被告當時確已因服用酒類過量致使身體、視覺之反
    應能力趨弱而無法安全駕駛動力交通工具，是被告服用酒類
    已達不能安全駕駛動力交通工具而駕駛之事實，已堪認定。
    從而，被告上揭自白核與前揭事證相符，應堪採信，本案事
    證已臻明確，被告前開犯行，應堪認定。
三、核被告所為，係犯刑法第185 條之3 服用酒類不能安全駕駛
    動力交通工具而駕駛罪。爰審酌被告罔顧政府宣導酒後禁止
    駕車，仍於飲酒後呼氣之酒精濃度每公升含酒精濃度達每公
    升1.05毫克，已達不能安全駕駛程度，貿然駕駛車輛，罔顧
    其他用路人之安全，並造成嚴重車禍，原應從重量刑，惟其
    犯罪後已坦承犯行，且已與被害人均達成和解等一切情狀，
    核情量處如主文所示之刑，並諭知易科罰金之折算標準。又
    按犯罪在中華民國96年4 月24日以前者，除本條例另有規定
    外，依下列規定減刑：一死刑減為無期徒刑。二無期徒刑減
    為有期徒刑20年。三有期徒刑、拘役或罰金，減其刑期或金
    額2 分之1 ；犯最重本刑為5 年以下有期徒刑以下之刑之罪
    ，依本條例規定減為6 月以下有期徒刑、拘役者，應於為減
    刑裁判時，併諭知易科罰金折算之標準，中華民國96年罪犯
    減刑條例第2 條第1 項、第9 條分別定有明文。查本件被告
    犯罪時間係在96年4 月24日以前，合於中華民國96年罪犯減
    刑條例第2 條第1 項第3 款減刑條件，應減其宣告刑2 分之
    1 如主文所示，併諭知易科罰金之折算標準。
四、公訴意旨另略以：被告於96年3 月2 日凌晨3 時30分，酒後
    駕駛車牌號碼9V─2431號自小客車，沿彰化縣二林鎮○○里
    ○○路○ 段由北往南方向行駛，行經大成路1 段430 號前，
    本應注意汽車行駛時，駕駛人應注意車前狀況，隨時採取必
    要之安全措施，在設有禁止超車標誌、標線處所、地段或對
    面有來車交會，不得超車，而依當時天候晴天、夜間有照明
    、柏油路面、乾燥、無缺陷、無障礙物之情況下，並無不能
    注意之情事，竟疏未注意，適有案外人丁○○駕駛車牌號碼
    A5─0827號自小貨車，沿彰化縣二林鎮○○里○○路由北往
    南同向行駛在前方，被告因行車未注意車前狀況，在禁止超
    車之路段，違規跨越雙黃線，逆向行駛在對向車道上，正欲
    超越案外人楊宗易所駕駛之前開自小貨車時，旋與行駛在對
    向車道上，由告訴人乙○○所騎乘之車牌號碼QCX ─280 號
    輕型機車發生對撞，造成告訴人乙○○飛出車外倒地，被告
    因閃避不及，又往右前方打滑，撞上案外人丁○○所駕駛之
    前開自小貨車，該輛自小貨車隨即失控撞上案外人甲○○所
    有停放在騎樓下之車牌號碼2527─LE號自小客車肇事，造成
    告訴人乙○○受有左足第5 蹠骨骨折、右足第1 趾骨骨折、
    第2 、3 蹠骨骨折、頭部外傷、頭皮、臉部多處撕裂傷、右
    前臂撕裂傷3 公分、雙下肢撕裂傷2 公分、3 公分、1 公分
    共3 處等傷害，因認被告此部分另涉犯刑法第284 條第1 項
    前段之過失傷害罪。按告訴乃論之罪，告訴人於第一審辯論
    終結前得撤回其告訴又告訴經撤回者，應諭知不受理之判決
    ，並得不經言詞辯論為之，刑事訴訟法第238 條第1 項、第
    303 條第3 款、第307 條分別定有明文。經查：被告此部分
    經公訴人以刑法第284 條第1 項前段之普通過失傷害罪提起
    公訴，依同法第287 條前段規定，係屬告訴乃論之罪，茲據
    告訴人乙○○於第一審辯論終結前具狀撤回告訴，有96 年5
    月14日刑事撤回告訴聲請狀1 紙在卷可稽（詳見本院96年度
    斗交簡字第131 號卷第9 頁），揆諸前揭說明，就此部分應
    諭知不受理之判決，且就此部分並不經言詞辯論為之。
據上論斷，應依刑事訴訟法第452 條、第299 條第1 項前段、第
303 條第3 款、第307 條，刑法第185 條之3 、第41條第1 項前
段，刑法施行法第1 條之1 第1 項、第2 條但書，中華民國96年
罪犯減刑條例第2 條第1 項第3 款、第7 條、第9 條，判決如主
文。
本案經檢察官吳宗達到庭執行職務。
中　　華　　民　　國　　96　　年　　8 　　月　　6 　　日
                      交通法庭    法　官  簡婉倫
以上正本證明與原本無異。
如不服本判決應於收受本判決後十日內向本院提出上訴書狀，其
未敘述上訴理由者，並得於提起上訴後十日內向本院補提理由書
狀（均須按他造當事人之人數附繕本）「切勿逕送上級法院」。
中　　華　　民　　國　　96　　年　　8 　　月　　6 　　日
　　　　　　　　　　　            書記官
附錄本案論罪科刑法條
刑法第185條之3
服用毒品、麻醉藥品、酒類或其他相類之物，不能安全駕駛動力
交通工具而駕駛者，處1 年以下有期徒刑、拘役或30,000元以下
罰金。
